【裁判字號】    94,訴,811
【裁判日期】    950420
【裁判案由】    違反槍砲彈藥刀械管制條例
【裁判全文】
臺灣新竹地方法院刑事判決               94年度訴字第811號
公  訴  人  臺灣新竹地方法院檢察署檢察官
被      告  乙○○
                    巷49弄7.
指定辯護人  本院公設辯護人  甲○○
上列被告因違反槍砲彈藥刀械管制條例案件，經檢察官提起公訴
（94年度偵字第4037號），本院判決如下：
    主  文
乙○○未經許可，寄藏其他可發射子彈具有殺傷力之改造玩具手
槍，累犯，處有期徒刑年捌月，併科罰金新臺幣拾貳萬元，罰
金如易服勞役，以佰元折算壹日。
扣案之可發射子彈具有殺傷力之仿FN廠1910型半自動手槍製造之
改造金屬玩具手槍壹支（含彈匣壹個，槍枝管制編號：00000000
00號）及子彈壹顆均沒收之。
    事  實
一、乙○○前曾於民國91年間因違反毒品危害防制條例案件，經
    本院於91年7 月18日以91年度訴字第333 號就施用第一級毒
    品部分判處有期徒刑8 月，施用第二級毒品部分判處有期徒
    刑7 月，定應執行刑為有期徒刑1 年1 月，於93年12月14日
    執行完畢。
二、乙○○猶不知悔改，其明知可發射子彈具有殺傷力之槍枝及
    具有殺傷力之子彈，均為槍砲彈藥刀械管制條例管制之物品
    ，未經許可，不得寄藏，竟基於非法寄藏可發射子彈具有殺
    傷力之改造玩具手槍及具有殺傷力之子彈之犯意，於94年5
    月間某日，在新竹市○○路雪莉電子遊藝場外面，收受綽號
    「阿進」之不詳姓名年籍之成年男子委託代為保管因而交付
    之可發射子彈具有殺傷力之仿FN廠1910型半自動手槍製造之
    改造金屬玩具手槍1 支（含彈匣1 個，槍枝管制編號：0000
    000000號）、具有殺傷力之土造金屬彈殼加裝直徑7.9mm~
    8.0 mm金屬彈頭之土造子彈2 顆等物後，即代為保管前揭槍
    彈，並藏置在其位於新竹縣竹北市○○○路1073巷49弄7 號
    之住處內。嗣於94年7 月19日18時20分許，為警在新竹市○
    ○○路阿囉哈汽車旅館122 號房查獲，並扣得其隨身攜帶外
    出之上開改造金屬玩具手槍1 支及子彈2 顆等物。
二、案經新竹市警察局第一分局報請臺灣新竹地方法院檢察署檢
    察官偵查起訴。
    理  由
一、訊據被告乙○○對於上開事實坦承不諱，並有扣押筆錄1 份
    、扣押物品目錄表1 份及前述槍彈照片2 幀等在卷足稽（見
    94年度偵字第4037號卷第12至15、19頁），且有前述仿FN廠
    1910型半自動手槍製造之改造金屬玩具手槍1 支（含彈匣1
    個）及土造金屬彈殼加裝直徑8.0mm 金屬彈頭之土造子彈2
    顆等物扣案足資佐證（94年度黃保管字第112 號、94年度彈
    保管字第110 號，扣押物品清單分見94年度偵字第4037號卷
    第42、43頁）。而扣案之前述槍彈經送內政部警政署刑事警
    察局鑑定結果：送鑑改造手槍1 支（槍枝管制編號：000000
    0000號），認係由仿FN廠1910型半自動手槍製造之金屬玩具
    手槍，換裝土造金屬槍管改造而成之改造手槍，機械性能良
    好，可擊發適用之子彈，認具殺傷力；送鑑改造子彈2 顆，
    認分別係由土造金屬彈殼加裝直徑7.9mm~8.0mm 金屬彈頭而
    成之土造子彈，經取樣1 顆試射結果，可擊發，認具殺傷力
    等情，有該局94年8 月26日刑鑑字第0940111320號槍彈鑑定
    書1 份附卷足參（見94年度偵字第4037號卷第39至41頁），
    是被告自白核與事實相符，堪以採信，本案事證已臻明確，
    被告前述犯行洵堪認定，應予依法論科。
二、核被告乙○○未經許可，寄藏可發射子彈具有殺傷力之改造
    玩具手槍及具有殺傷力之子彈，是其所為係犯槍砲彈藥刀械
    管制條例第8 條第4 項之寄藏其他具殺傷力之改造槍枝罪及
    同法第12條第4 項之寄藏子彈罪。被告持有前述具有殺傷力
    之槍彈後繼而寄藏，其持有行為應為其寄藏行為所吸收，不
    另論罪。又被告以一行為同時寄藏前述具有殺傷力之改造手
    槍及具有殺傷力之子彈，為一行為觸犯數罪名之想像競合關
    係，應從一重之寄藏其他具殺傷力之改造玩具手槍罪處斷。
    又被告前曾於91年間因違反毒品危害防制條例案件，經本院
    於91年7 月18日以91年度訴字第333 號就施用第一級毒品部
    分判處有期徒刑8 月，施用第二級毒品部分判處有期徒刑7
    月，定應執行刑為有期徒刑1 年1 月，於93年12月14日執行
    完畢等情，有臺灣新竹地方法院檢察署刑案資料查註紀錄表
    及臺灣高等法院被告全國前案紀錄表各1 份在卷足參，其於
    5 年以內再犯本件有期徒刑以上之罪，為累犯，應依刑法第
    47條規定加重其刑。爰審酌被告寄藏具有殺傷力之槍彈，且
    為警查獲當時，係將前述槍彈攜帶外出，並插於腰際，已處
    於隨時可能使用前述槍彈之狀態，參以目前黑槍氾濫，造成
    社會人心惶惶，本件所生危害不可小覷，惟其犯罪後坦認犯
    行，態度良好，尚知所悔悟，以及其犯罪動機、目的、生活
    狀況等一切情狀，量處如主文所示之刑，罰金部分並諭知易
    服勞役之折算標準，以資懲儆。扣案之可發射子彈具有殺傷
    力之仿FN廠1910型半自動手槍製造之改造金屬玩具手槍1 支
    （含彈匣1 個，槍枝管制編號：0000000000號），及具有殺
    傷力之子彈1 顆等物，均為違禁物，應依刑法第38條第1 項
    第1 款之規定，宣告沒收之。又扣案之子彈1 顆，原先雖有
    殺傷力，但於鑑驗時經試射滅失而無殺傷力，已非違禁物，
    爰不宣告沒收之，附此敘明。
據上論斷，應依刑事訴訟法第299 條第1 項前段，槍砲彈藥刀械
管制條例第8 條第4 項、第12條第4 項，刑法第11條前段、第55
條、第47條、第42條第2 項、第38條第1 項第1 款，罰金罰鍰提
高標準條例第2 條，現行法規所定貨幣單位折算新臺幣條例第2
條，判決如主文。
本案經檢察官林忠義到庭執行職務。
中    華    民    國    95    年    4     月    20    日
                  刑事第五庭    審判長法  官  陳健順
                                      法  官  楊麗文
                                      法  官  楊惠芬
以上正本證明與原本無異。
如不服本判決，應於判決送達後10日內向本院提出上訴狀 (應附
繕本 )，上訴於臺灣高等法院。
中    華    民    國    95    年    4     月    24    日
                                      書記官  汪淑菁
附錄本案論罪科刑法條全文：
槍砲彈藥刀械管制條例第8 條第4 項：
未經許可，持有、寄藏或意圖販賣而陳列第1 項所列槍枝者，處
3 年以上10年以下有期徒刑，併科新臺幣7 百萬元以下罰金。
槍砲彈藥刀械管制條例第12條第4 項：
未經許可，持有、寄藏或意圖販賣而陳列子彈者，處5 年以下有
期徒刑，併科新臺幣3 百萬元以下罰金。


司法院資訊處製作；財團法人民間司法改革基金會備份。
